【裁判字號】    88,易,627
【裁判日期】    890118
【裁判案由】    竊盜等
【裁判全文】
台灣苗栗地方法院刑事判決                          八十八年度易字第六二七號
    公  訴  人  臺灣苗栗地方法院檢察署檢察官
    被      告  丙○○
右列被告因竊盜等案件，經檢察官提起公訴（八十八年度偵字第五六七號），本院判
決如左：
    主  文
丙○○收受贓物，累犯，處有期徒刑參月，如易科罰金以參佰元折算壹日。
    事  實
一、丙○○前於民國八十五年間，因違反麻醉藥品管理條例案件，為臺灣新竹地方法
    院判處有期徒刑五月，如易科罰金以三百元折算一日確定，於八十六年三月十三
    日易科罰金執行完畢；八十六年間，又犯同條例之罪，為本院判處有徒刑六月，
    如易科罰金以三百元折算一日確定，並於八十七年十二月十八日在監執行完畢。
    不知警惕，復於八十八年一月二十一日中午十二時許，在苗栗縣苗栗市南苗一帶
    ，知悉丁○○（另結）所交付之ＮＯＫＩＡ牌（手機序號0000000000
    00000號）行動電話（為吳偉賢所有，乙○○保管中，於八十八年一月五日
    清晨五時五十分許，在苗栗縣苗栗市○○路一三三八巷二號為丁○○所竊取）為
    來路不明之贓物，竟基於收受贓物之犯意，予以收受。迨八十八年一月二十一日
    下午二時三十分許，警方在苗栗市衛生局前，發現丁○○所駕駛之自用小客車上
    所懸掛之車牌ＬＸ─五二二二號係報失竊之贓物，且與附掛之車輛車身型號不符
    ，經訊問後始查悉上情。
二、案經苗栗縣警察局苗栗分局報請臺灣苗栗地方法院檢察署檢察官偵查起訴。
    理  由
一、訊據被告丙○○坦承有於上開時地收受ＮＯＫＩＡ牌行動電話等情不諱，核與丁○○供述之情節相符。惟被告矢口否認有何收受贓物之犯行，辯稱：不知該行動
    電話係來源不明之贓物云云。經查：
    （一）前開行動電話係吳偉賢所有，乙○○保管中，於八十八年一月五日清晨五
          時五十分許，在苗栗縣苗栗市○○路一三三八巷二號為丁○○所竊取，業
          據被害人吳偉賢、乙○○在警訊及丁○○在警訊及本院訊問時陳（供）述
          在卷（見偵卷第七頁、第十一頁反面、第五十一頁及反面、本院聲羈十六
          號卷八十八年一月二十一日筆錄），並有贓物認領保管收據、該行動電話
          之保証書、証明書等在卷可憑，足見該行動電話確係他人失竊之贓物。
    （二）被告在警、偵訊時原供稱該行動電話是丁○○的，他借我使用（見偵卷第
          九頁反面、第七十頁反面），嗣在檢察官偵訊時又改稱該行動電話是林盈
          富交給我的（見偵卷第七十八頁反面、第七十九頁）。後在本院訊問時又
          稱該行動電話是丁○○交給我的（見本院八十八年十一月二十三日筆錄）
          ，所供已前後不符。且其原供稱該行動電話是丁○○的，丁○○借我使用
          等情（見偵卷第九頁反面、第七十頁反面），亦與丁○○所供該行動電話
          是甲○○要我交給被告（見本院八十八年十月二十日筆錄）之情節不一。
          若該行動電話之來源正常，何以其先後之供述互相矛盾，並與丁○○之供
          詞有所出入？況被告自承該行動電話是用過的，並非新的，且收受時行動
          電話裡面缺卡片（見偵卷第七十頁反面、本院八十八年十一月二十三日筆
          錄），而丁○○在本院訊問時又供稱被告在收受時並未詢問該行動電話之
          來源（見本院八十八年十一月四日筆錄）。衡情，丁○○既非經營行動電
          話之業者，該行動電話又非新的，且裡面缺卡片。乃被告在收受時未加詢
          問即率爾收下，其在收受時對該行動電話為贓物應有所認識，所辯不知是
          贓物云云，應不足採信。本件事證明確，被告犯行應堪認定。
二、核被告收受贓物所為，係犯刑法第三百四十九條第一項之收受贓物罪。查被告前
    於八十五年間，因違反麻醉藥品管理條例案件，為臺灣新竹地方法院判處有期徒
    刑五月，如易科罰金以三百元折算一日確定，於八十六年三月十三日易科罰金執
    行完畢；八十六年間，又犯同條例之罪，為本院判處有徒刑六月，如易科罰金以
    三百元折算一日確定，並於八十七年十二月十八日在監執行完畢，有台灣苗栗地
    方法院檢察署刑案資料查註紀錄表及本院被告全國前案紀錄表各一份在卷可憑，
    其在有期徒刑之執行完畢後五年以內，再犯有期徒刑以上之本罪，為累犯，應依
    刑法第四十七條之規定加重其刑。爰審酌被告之上開素行、本件犯罪之手段、所
    生危害及犯後否認犯行之態度等一切情狀，量處如主文所示之刑，並諭知易科罰
    金之折算標準。
據上論斷，應依刑事訴訟法第二百九十九條第一項前段、刑法第三百四十九條第一項
、第四十七條、第四十一條、罰金罰鍰提高標準條例第一條前段、第二條，判決如主
文。
本案經檢察官戴瑞麒到庭執行職務。
中      華      民      國      八十九      年      一    月     十八   日
                                      臺灣苗栗地方法院刑事庭
                                          法  官  劉  興  浪
右正本證明與原本無異。
如不服本判決，應於判決送達後十日內向本院提出上訴狀（應附繕本），上訴於臺灣
高等法院台中分院。
                                          書記官  劉  秋  雯
中      華      民      國      八十九      年      一    月    十八    日
參考法條
刑法第三百四十九條第一項：
收受贓物者，處三年以下有期徒刑、拘役或五百元以下罰金。


司法院資訊處製作；財團法人民間司法改革基金會備份。
